臺灣臺北地方法院民事裁定
111年度抗字第313號
抗  告  人  展雲事業股份有限公司

法定代理人  鍾克信  
相  對  人  林海雲  

上列當事人間聲請本票裁定事件，抗告人對於民國111年5月2日
本院司法事務官所為111年度司票字第6325號裁定提起抗告，本
院裁定如下：
    主  文
抗告駁回。
抗告程序費用新臺幣壹仟元由抗告人負擔。
　　理　由
一、按執票人向本票發票人行使追索權時，得聲請法院裁定後強
    制執行；在票據上簽名者，依票上所載文義負責；票據上之
    簽名，得以蓋章代之，票據法第123條、第5條第1項、第6條
    分別定有明文。又本票執票人依上開規定，聲請法院裁定許
    可對發票人強制執行，係屬非訟事件程序，法院僅就形式上
    審查得否准許強制執行，此項裁定並無確定實體上法律關係
    存否之效力，如發票人就票據債務之存否有爭執時，應由發
    票人提起確認之訴，以資解決（最高法院56年度台抗字第71
    4號、57年度台抗字第76號裁定意旨參照）。
二、相對人於原審聲請意旨略以：伊執有抗告人簽發如原裁定附
    表所示之本票5紙（下合稱系爭本票），付款地未載，利息
    未約定，免除作成拒絕證書，詎於到期後提示均未獲付款，
    為此提出系爭本票，聲請裁定就系爭本票票面金額新臺幣（
    下同）774萬6,980元及依週年利率6%計算之利息准許強制執
    行等語。經原審裁定准許就上開金額及各自如原裁定附表所
    示利息起算日起均至清償日止，按週年利率6%計算之利息為
    強制執行。
三、抗告意旨略以：伊未曾簽發系爭本票，為維伊之權益。爰提
    起抗告，並請求廢棄原裁定等語。
四、經查，相對人依票據法第123條規定聲請裁定許可強制執行
    ，業據其提出與所述相符之系爭本票為證，而抗告人既於系
    爭本票上蓋章，揆諸上開法文，自應依票上所載文義負責，
    原審依形式上審查予以准許，並無違誤。抗告人雖主張其從
    未簽發系爭本票云云，無論屬實與否，核屬實體法上權利義
    務關係存否之爭執，尚非本件非訟程序所得審究，應由抗告
    人另行提起訴訟，以資解決。抗告意旨指摘原裁定不當，為
    無理由，應予駁回。另原裁定附表編號002之票據號碼應為
    「CH0000000」之誤載，業經原審裁定更正，併此敘明。
五、據上論結，本件抗告為無理由，依非訟事件法第46條、第21
    條第2項、第24條第1項，民事訴訟法第495條之1第1項、第4
    49條第1項、第78條，裁定如主文。
中　　華　　民　　國　　111 　年　　9 　　月　　20　　日
                  民事第六庭  審判長法　官　許純芳
　　　　　　　　　
　　　　　　　　　　　　　　　　　　法　官　陳智暉
　　　　　　　　　
　　　　　　　　　　　　　　　　　　法　官　許柏彥
以上正本係照原本作成。
本裁定僅得以適用法規顯有錯誤為理由提起再抗告。如提起再抗
告，應於裁定送達後10日內委任律師為代理人向本院提出再抗告
狀，並繳納再抗告費新臺幣1,000元。
中　　華　　民　　國　　111 　年　　9 　　月　　20　　日
                                    書記官  蔡庭復